sv: Typ av spole som är kompatibel med trådställ: Broderitrådsspolar; Stora spolar; Minispolar/undertrådsspolar; Blandade/justerbara; Overlock-koner; Standardtrådsspolar; Trådkoner; Annat
hr-HR: Vrsta špulice kompatibilne sa stalkom konca.: Špule konca za vezenje; Velike špule; Mini špule/špulice; Miješano/prilagodljivo; Stožaste špule za serger; Standardne špule konca; Stožaste špule konca; Ostalo
bg-BG: Съвместим тип макара за стойка за конци: Макари за бродерия; Големи макари; Мини макари/совалки; Смесени/регулируеми; Конуси за оверлог; Стандартни макари; Конуси за конци; Друго
el: νήμα ράφι compatible spool type: Καρούλια κλωστής κεντήματος; Μεγάλα καρούλια; Μικρά καρούλια/μασουράκια; Μικτά/ρυθμιζόμενα; Κώνοι κλωστής για κοπτοράπτη; Τυπικά καρούλια κλωστής; Κώνοι κλωστής; Άλλο
es: Tipo de soporte compatible con el portabobinas: Carretes de hilo de bordar; Carretes grandes; Minicarretes/bobinas; Mixto/ajustable; Conos de hilo de remalladora; Carretes de hilo estándar; Conos de hilo; Otro
cs: Typ cívky kompatibilní se stojanem na nitě: Cívky vyšívacích nití; Velké cívky; Mini cívky / špulky; Smíšené/nastavitelné; Kónické cívky pro overlocky; Standardní cívky nití; Kónické cívky nití; Ostatní
en: Thread rack compatible spool type: Embroidery thread spools; Large spools; Mini spools/bobbins; Mixed/adjustable; Serger thread cones; Standard thread spools; Thread cones; Other
nl: Draadrek compatibel spoeltype: Borduurgarenspoelen; Grote spoelen; Mini-spoelen/klosjes; Gemengd/verstelbaar; Lockmachinegarenkegels; Standaard garenspoelen; Garenkegels; Overige
vi: Loại cuộn chỉ tương thích với giá để chỉ: Ống chỉ thêu; Ống chỉ cỡ lớn; Ống chỉ nhỏ/suốt chỉ; Hỗn hợp/có thể điều chỉnh; Côn chỉ vắt sổ; Ống chỉ tiêu chuẩn; Côn chỉ; Khác
sl-SI: Združljiva vrsta tuljave za stojalo za sukance: Tuljave niti za vezenje; Velike tuljave; Mini tuljave/vretenca; Mešano/prilagodljivo; Stožci niti za overlock; Standardne tuljave niti; Stožci niti; Drugo
ro-RO: Tip de mosor compatibil cu suportul de ațe: Bobine cu ață de brodat; Mosoare mari; Mini mosoare/bobine; Mixt/reglabil; Conuri de ață pentru surfilat; Mosoare de ață standard; Conuri de ață; Altele
pt-PT: Tipo de bobina compatível com o suporte de linhas: Bobinas de linha de bordado; Bobinas grandes; Mini bobinas/canelas; Misto/ajustável; Cones de linha para overlock; Bobinas de linha padrão; Cones de linha; Outro
ja: スレッドラック対応スプールタイプ: 刺繍糸用スプール; 大型スプール; ミニスプール/ボビン; 混合/調整可能; ロックミシン糸用コーン; 標準スレッドスプール; スレッドコーン; その他
lt-LT: Su siūlų stovu suderinamas ritės tipas: Siuvinėjimo siūlų ritės; Didelės ritės; Mažos ritės; Mišrios / reguliuojamos; Apmėtymo mašinos siūlų kūgiai; Standartinės siūlų ritės; Siūlų kūgiai; Kita
zh-TW: 線架相容線軸類型: 刺繡線軸; 大型線軸; 迷你線軸/梭芯; 混合/可調式; 拷克線寶塔管; 標準線軸; 寶塔線; 其他
pl: Rodzaj szpuli zgodnej ze stojakiem na nici: Szpule nici do haftu; Duże szpule; Miniszpule/szpulki; Mieszane/regulowane; Stożki z nicią do owerloka; Standardowe szpule nici; Stożki z nicią; Inne
tr: İplik rafı uyumlu makara tipi: Nakış ipliği makaraları; Büyük makaralar; Mini makaralar/masuralar; Karışık/ayarlanabilir; Overlok ipliği konileri; Standart iplik makaraları; İplik konileri; Diğer
nb: Trådstativ – kompatibel spoltype: Spoler med broderitråd; Store spoler; Minispoler; Blandet/justerbar; Overlock-trådkjegler; Standard trådspoler; Trådkjegler; Annet
ko: 실 보관대 호환 스풀 유형: 자수실 스풀; 대형 스풀; 미니 스풀/보빈; 혼합형/조절 가능; 오버록 실 콘; 표준 실 스풀; 실 콘; 기타
pt-BR: Suporte de linhas tipo de carretel compatível: Carretéis de linha de bordado; Carretéis grandes; Minicarretéis/bobinas; Misto/ajustável; Cones de linha para overlock; Carretéis de linha padrão; Cones de linha; Outros
it: Tipo di rocchetto compatibile con il portafili: Rocchetti di filo da ricamo; Rocchetti grandi; Mini rocchetti/spoline; Misto/regolabile; Rocche di filo per tagliacuci; Rocchetti di filo standard; Rocche di filo; Altro
fi: Lankahyllyyn sopiva puolatyyppi: Kirjontalankarullat; Suuret rullat; Minirullat/puolat; Sekoitettu/säädettävä; Saumurin lankakartiot; Vakiolankarullat; Lankakartiot; Muu
th: อาหารประเภทสปูลที่รองรับ: หลอดด้ายปัก; หลอดด้ายขนาดใหญ่; หลอดด้าย/กระสวยขนาดเล็ก; ผสม/ปรับได้; กรวยด้ายสำหรับจักรโพ้ง; หลอดด้ายมาตรฐาน; กรวยด้าย; อื่นๆ
da: Kompatibel spoletype for trådstativ: Spoler til broderitråd; Store spoler; Minispoler/bobbins; Blandet/justerbar; Overlockerkegler; Standardtrådspoler; Trådkegler; Andet
fr: Type de bobine compatible avec le porte-bobines: Bobines de fil à broder; Grandes bobines; Mini-bobines/canettes; Mixte/ajustable; Cônes de fil pour surjeteuse; Bobines de fil standard; Cônes de fil; Autre
zh-CN: 线架兼容线轴类型: 刺绣线轴; 大线轴; 迷你线轴/梭芯; 混合/可调节; 拷边机塔线; 标准线轴; 塔线; 其他
ru: Совместимый тип катушек для стойки ниток: Катушки ниток для вышивания; Большие катушки; Мини-катушки/шпульки; Смешанные/регулируемые; Конусы ниток для оверлока; Стандартные катушки ниток; Конусные бобины ниток; Другое
de: Kompatibler Spulentyp für das Garnregal: Stickgarnspulen; Große Spulen; Minispulen/Spulen; Gemischt/Verstellbar; Overlock-Garnkonen; Standard-Garnspulen; Garnkonen; Sonstige
hu: Cérnatartó állvánnyal kompatibilis tekercstípus: Hímzőcérna spulnik; Nagy spulnik; Mini spulnik/orsók; Vegyes/állítható; Overlock cérnakúpok; Szabványos cérnaspulnik; Cérnakúpok; Egyéb
sk-SK: Typ cievky kompatibilný s držiakom na nite: Cievky vyšívacej nite; Veľké cievky; Mini cievky/špulky; Zmiešané/nastaviteľné; Kužele overlockovej nite; Štandardné cievky nite; Kužele nite; Iné